臺灣高等法院臺中分院民事裁定
111年度抗字第77號
抗  告  人  吳曉玫

相  對  人  徐明仁

上列抗告人因與相對人徐明仁間清償票款強制執行事件(案號：
臺灣花蓮地方法院110年度司執字第1926號)，對於中華民國110
年12月28日臺灣臺中地方法院110年度聲字第365號所為裁定提起
抗告，本院裁定如下：
      主  文
一、抗告駁回。
二、抗告費用由抗告人負擔。
      理  由
一、相對人於原審聲請意旨略以：
    抗告人前持相對人簽發如附表所示本票(下稱系爭本票)，向
    臺灣臺中地方法院(下稱臺中地院)聲請本票裁定，經臺中地
    院以109年度司票字第204號裁定准予強制執行在案【下稱系
    爭裁定；嗣後換發債權憑證(案號：臺灣新竹地方法院109年
    度司執字第11474號，下稱系爭債證】；抗告人據此執行名
    義，聲請對相對人為強制執行(案號：臺灣花蓮地方法院110
    年度司執字第1926號，下稱系爭執行事件)。然因系爭本票
    有偽造等疑義，相對人已提起確認本票債權不存在之訴(案
    號：臺中地院110年度訴字第3069號，下稱本案訴訟)，是系
    爭執行事件如拍賣相對人之財產，將難以回復原狀，爰陳明
    願供擔保，請裁准於本案訴訟判決確定前，停止系爭執行事
    件之執行程序等語。
二、抗告人意旨略以：
　　系爭本票載明利息依年息20%計付，且依新修正年息16%利率
    上限規定，抗告人因停止執行延遲受償之損害，自應依系爭
    本票本金新臺幣(下同)190萬8,000元，依年息16%核算擔保
    金額132萬2,880元為當。是原裁定僅依年息5%核計擔保金額
    41萬3,400元，顯屬過低。爰提起本件抗告，請求廢棄原裁
    定等語。
三、按發票人主張本票係偽造、變造者，於前條裁定送達後20日
    內，得對執票人向為裁定之法院提起確認之訴。發票人主張
    本票債權不存在而提起確認之訴不合於第1項之規定者，法
    院依發票人聲請，得許其提供相當並確實之擔保，停止強制
    執行。非訟事件法第195條第1、3項定有明文。又法院因必
    要情形或依聲請定相當並確實之擔保，為停止強制執行之裁
    定者，此項擔保係備供強制執行債權人因停止執行所受損害
    之賠償，故法院定擔保金額時，自應斟酌該債權人因停止執
    行可能遭受之損害，以為衡量之標準。而債權人因停止執行
    可能遭受之損害，在金錢給付之情形，係指債權人因停止執
    行延後受償，未能即時利用該款項，所可能遭受之損害而言
    (最高法院106年度台抗字第123號裁定參照)。參諸民法第23
    3條第1項前段、第203條規定，遲延之債務，以支付金錢為
    標的者，債權人得請求依法定利率計算之遲延利息；應付利
    息之債務，其利率未經約定，亦無法律可據者，週年利率為
    5%。此項遲延利息之本質屬於法定損害賠償，應可據為金錢
    債權遲延受償所可能發生之損害之賠償標準。另擔保金額之
    多寡應如何認為相當，原屬於法院職權裁量之範圍，如已斟
    酌債權人因停止強制執行不當所應受之損害為衡量之標準，
    即非當事人所可任意指摘(最高法院98年度台抗字第162號裁
    定參照)。
四、查抗告人以系爭債證為執行名義，聲請對相對人之財產為強
    制執行，經系爭執行事件受理在案，且該執行程序尚未終結
    (見原審卷第23頁、本院卷第31-32頁)。又相對人為系爭本
    票之發票人，其於系爭執行事件終結前，已提起本案訴訟，
    此情亦經原審依職權調閱本案訴訟卷宗，查明無訛，復有系
    爭裁定網路列印本附卷可參(見本院卷第45頁)。是原審依上
    開規定，以抗告人聲請執行債權額(即系爭本票之本金金額)
     190萬8,000元，於停止執行期間(依本案訴訟辦案期限4年
    又4個月)，並依法定利率即年息5%，據以核算抗告人延遲受
    償之損害額即相對人應供擔保金額41萬3,400元，而裁准相
    對人供同額現金擔保或提供財團法人法律扶助基金會臺中分
    會出具同額保證書後，停止執行，即無不合。至系爭本票所
    載年息20%，或新修正民法第205條規定之利率上限年息16%
    ，俱屬系爭本票債權之固有利息，於票據債權存在之基礎上
    ，倘相對人未及時清償者，所應承擔之代價，亦即於停止執
    行期間，抗告人原可請求之票據利息仍繼續計算，核與相對
    人應供擔保金額之計算無涉。是抗告人援引系爭本票固有利
    息之利率，作為停止執行期間延遲受償之計算標準，於法無
    據，要難採認。
五、綜上所述，原裁定准許相對人以前述金額之現金或同額保證
    書供擔保後而停止執行，核無不當。抗告意旨指摘原裁定不
    當，求予廢棄，為無理由，應予駁回。
六、據上論結，本件抗告為無理由，爰裁定如主文。 　　
中　　華　　民　　國　　111 　年　　2 　　月　　25　　日
    　　      民事第二庭  審判長 法　官  楊 國 精
　　　　　　　　　　　　         法　官  陳 得 利
      　　　　　　　　　　       法  官  陳 正 禧       
正本係照原本作成。             
再為抗告應以適用法規顯有錯誤為理由。
如提起再抗告者應於裁定送達後10日內向本院提出抗告理由狀（
須按照他造人數附具繕本）並繳納抗告裁判費新臺幣1,000元，
同時委任律師或具有律師資格之關係人為代理人。因疫情而遲誤
不變時間，得向法院聲請回復原狀。

                                 書記官  陳 三 軫   
　　　　　　　　　　　　　　　　　　　
中　　華　　民　　國　　111 　年　　2 　　月　　25　　日


臺灣臺中地方法院109年度司票字第204號本票附表：利息自利息起算日起至清償日止，按年息20%計算     編號 金額(新臺幣) 發票日期(民國) 到期日即利息起算日 本票號碼  1 180萬元 106年10月25日 108年12月25日 WZ0000000000  2 10萬8,000元 107年11月22日 108年12月25日 WZ0000000000